臺灣板橋地方法院刑事判決　　　　　　　93年度訴字第1514號
公　訴　人　臺灣板橋地方法院檢察署檢察官
被　　　告　甲○○○
上列被告因毒品危害防制條例案件，經檢察官提起公訴（93年度
核退毒偵字第845 號），被告於準備程序進行中就被訴事實為有
罪之陳述，經告知簡式審判程序之旨，並聽取當事人之意見後，
本院裁定由受命法官獨任進行簡式審判程序，判決如下：
    主  文
甲○○○施用第一級毒品，處有期徒刑柒月。
    事  實
一、甲○○○前因施用第二級毒品案件，經本院以88年度毒聲字
    第5637號裁定送觀察、勒戒後，認無繼續施用毒品之傾向，
    而於民國88年10月1 日執行完畢釋放出所，並經臺灣板橋地
    方法院檢察署檢察官以88年度毒偵字第877 號、88年度毒偵
    緝字第104 號為不起訴處分確定。詎仍不知悔改，明知亞東
    紀念醫院醫師開予其夫馮錦得之硫酸嗎啡長效膜衣錠（
    Morphine Sulfate Sustained-Release），一錠藥丸內含嗎
    啡30mg，為毒品危害防制條例第2 條第1 項第1 款所定之第
    一級毒品，甲○○○既非經醫師依法許可服用之人，不得擅
    自施用，竟於93年6 月2 日晚間，因胃潰瘍疼痛之故，而在
    臺北縣樹林市○○街58號4 樓，擅自以口服方式施用上開硫
    酸嗎啡長效膜衣錠，而非法施用之。嗣於同日晚間10時30分
    許，在前開住處為警持搜索票查獲。
二、案經臺北縣政府警察局樹林分局報請臺灣板橋地方法院檢察
    署檢察官偵查起訴。
    理  由
一、本件被告甲○○○所犯係死刑、無期徒刑、最輕本刑為三年
    以上有期徒刑以外之罪，其於準備程序中就被訴事實為有罪
    之陳述，經法官告知簡式審判程序之旨，並聽取公訴人、被
    告之意見後，本院業已於94年9 月7 日依刑事訴訟法第273
    條之1 第1 項之規定，合議裁定由受命法官獨任進行簡式審
    判程序，合先敘明。
二、前揭事實業據被告甲○○○於本院審理中供承不諱，而其於
    前揭時、地為警查獲後，於93年6 月3 日凌晨2 時10分許在
    上開樹林分局所採集之尿液，經送臺灣檢驗科技股份有限公
    司以EIA 酵素免疫分析法初步檢驗，再以GC/MS 氣相層析質
    譜儀法確認檢驗結果，確呈鴉片類、嗎啡類之陽性反應乙節
    ，亦有該公司93年6 月24日編號CH/2005/50392 號之濫用藥
    物尿液檢驗報告、被移送者姓名暨代碼對照表各一份附卷可
    稽，及被告所提上開硫酸嗎啡長效膜衣錠二錠及亞東紀念醫
    院藥袋一只扣案可資佐證，復有亞東紀念醫院及板新醫院診
    斷證明書各一紙、行政院衛生署管制藥品管理局94年4 月1
    日管檢字第0940002828號函一份在卷可按，被告自白既有上
    開證據足資補強，應堪信為真實。又被告前因施用第二級毒
    品案件，經本院以88年度毒聲字第5637號裁定送觀察、勒戒
    後，認無繼續施用毒品之傾向，而於88年10月1 日執行完畢
    釋放出所，並經臺灣板橋地方法院檢察署檢察官以88年度毒
    偵字第877 號、88年度毒偵緝字第104 號為不起訴處分確定
    等情，有上開不起訴處分書及臺灣高等法院被告前案紀錄表
    各一份在卷可憑，其再犯本件施用第一級毒品之罪，係於觀
    察、勒戒執行完畢釋放後，五年內再犯該條例第10條第1 項
    之罪，依毒品危害防制條例第23條第2 項規定，應逕予論罪
    科刑。據此，本案事證明確，被告犯行堪以認定。
三、按嗎啡係毒品危害防制條例第2 條第2 項第1 款所稱之第一
    級毒品，故核被告所為，係犯上開條例第10條第1 項之施用
    第一級毒品罪。被告為施用第一級毒品嗎啡而持有之行為，
    為其施用之高度行為所吸收而不另論罪。本院爰審酌被告前
    已有違反毒品危害防制條例經送觀察、勒戒之紀錄，有卷附
    前揭被告前案紀錄表乙份可按，猶不知悔改而再犯本件施用
    毒品之犯行，顯見其戒除毒癮之意志薄弱，惟其施用之動機
    係為止痛、尚屬情有可原，且施用毒品係自戕行為，對他人
    法益尚無具體危害，及其犯罪後坦承犯行之態度等一切情狀
    ，量處如主文所示之刑。
四、扣案被告所提之硫酸嗎啡長效膜衣錠二錠雖係毒品，但並非
    被告本人所持有意圖服用之物，而係被告為證明其所服用者
    為上開藥丸並非海洛因，於本院審理中特意自其夫馮錦得處
    所取得之證物，與被告所為本件施用第一級毒品之犯行並無
    直接關聯，爰不諭知沒收。另扣案之注射針筒一支、電子磅
    秤一台等物，被告稱並非其所有之物，且係自案發時同遭搜
    索之案外人張倱明房間內所搜得，而由卷附上開扣案物品相
    片觀之（93年度核退毒偵字第845 號偵查卷第26頁上方相片
    ），該電子磅秤係置於張倱明之法院文書送達信封之上，顯
    見被告所辯，尚非無據，並無足夠證據可資證明上開物品確
    為被告所有；其中之注射針筒一支經本院送憲兵司令部刑事
    鑑識中心鑑定結果，亦查無嗎啡、海洛因、甲基安非他命、
    MDMA、MD及愷他命等毒品成分，有上開鑑識中心94年6 月28
    日（94）安鑑字第01430 號鑑驗通知書乙份附卷可稽；另被
    告
    本件係以口服藥丸之方式施用毒品，與上開扣案物品亦無直
    接關聯，復均非違禁物，爰均不併諭知沒收，附此敘明。
據上論斷，應依刑事訴訟法第273 條之1 第1 項、299 條第1 項
前段，毒品危害防制條例第10條第1 項，判決如主文。
本案經檢察官涂永欽到庭執行職務。
中　　華　　民　　國　　94　　年　　9 　　月　　21　　日
                  刑事第十八庭  法　官 張 紹 省
以上正本證明與原本無異。
如不服本判決應於送達後10日內向本院提出上訴狀。
                                書記官 周 雅 玲
中　　華　　民　　國　　94　　年　　9 　　月　　21　　日
附錄本案論罪科刑法條全文：
毒品危害防制條例第10條第1 項
施用第一級毒品者，處六月以上五年以下有期徒刑。
